【裁判字號】    95,交簡上,34
【裁判日期】    950630
【裁判案由】    過失傷害
【裁判全文】
臺灣嘉義地方法院刑事判決            95年度交簡上字第34號
上  訴  人
即  被  告  乙○○
上列上訴人即被告因過失傷害案件，不服本院嘉義簡易庭中華民
國九十五年四月十一日九十五年度嘉交簡字第一六二號第一審判
決（聲請簡易判決處刑書案號：臺灣嘉義地方法院檢察署九十五
年度偵字第一六七三號），提起上訴，本院管轄之第二審合議庭
判決如下：
    主  文
上訴駁回。
乙○○緩刑貳年。
    事  實
一、乙○○於民國九十四年六月一日上午六時四十分許，駕駛車
    牌號碼C7 -2377號自用小客車沿嘉義市○○○路內側車道由
    南向北行經民生北路與中正路路口，原應注意汽車行駛至交
    岔路口，應遵守燈光號誌之指示，遇有圓形紅燈號誌，表示
    禁止通行，更不得進入路口，而依當時天候晴，有晨光，路
    面為柏油鋪裝，路面狀態乾燥、無缺陷，亦無障礙物等情形
    ，並無不能注意之情事，詎乙○○未注意此時所面對之號誌
    為圓形紅燈號誌，仍貿然駛入該路口，適有甲○○○騎乘車
    牌號碼LYP -079號重型機車，在該交岔路口東側之中正路上
    停等候其行進方向轉換為得通行之號誌後，起步由東向西而
    進入該交岔路口，二車閃煞不及，甲○○○所騎乘之上開重
    型機車乃撞擊乙○○所駕上開車輛之右側，甲○○○人車倒
    地，因而受有右手、左肘部、左膝、左小腿以及左足踝部多
    處挫擦傷之傷害。乙○○於車禍發生後，於有偵查犯罪職權
    之機關或公務員查知犯人前，即向到現場處理事故之嘉義市
    警察局交通隊警員林誌郎坦承肇事，自首而接受裁判。
二、案經甲○○○訴請臺灣嘉義地方法院檢察署檢察官偵查後聲
    請以簡易判決處刑。
    理  由
一、訊據上訴人即被告乙○○對於上揭事實坦承不諱（見本院卷
    第22頁、第31頁），而告訴人甲○○○因與被告發生本件車
    禍事故而致告訴人受有右手、左肘部、左膝、左小腿以及左
    足踝部多處挫擦傷之傷害等情，業據告訴人警詢時及偵查中
    指訴綦詳，復有道路交通事故現場圖、道路交通事故調查報
    告表各乙份、事故現場照片四幀、大仁醫院診斷證明書及大
    成中醫診所診斷證明書各乙份在卷可資佐證。又本件事故發
    生時，天候晴，有晨光，路面為柏油鋪裝，路面狀態乾燥、
    無缺陷，亦無障礙物，並無不能注意等情，亦有上開道路交
    通事故調查報告表乙份在卷足憑。按汽車駕駛人應注意汽車
    行駛至交岔路口，應遵守燈光號誌之指示，遇有圓形紅燈號
    誌，表示禁止通行，更不得進入路口，此觀道路交通安全規
    則第一百零二條第一項第一款、道路交通標誌標線號誌設置
    規則第二零六條第五款規定甚明。被告在無不能注意之情形
    下，疏未注意其所面對之號誌為圓形紅燈號誌，仍貿然駛入
    上開路口，導致與告訴人所騎乘之車輛發生車禍並生傷害之
    結果，是被告對本件車禍之發生自有過失無疑。而被告上開
    過失行為與告訴人受傷之結果間，具有因果關係，至為顯然
    。是本件事證明確，被告犯行至堪認定，應依法論科。
二、核上訴人即被告乙○○所為，係犯刑法第二百八十四條第一
    項前段之過失傷害罪。又被告於車禍發生後，於有偵查犯罪
    職權之機關或公務員查知犯人前，即向到現場處理事故之嘉
    義市警察局交通隊員警坦承肇事，自首接受裁判等情，此有
    嘉義市○○○道路交通事故肇事人自首情形紀錄表乙紙附卷
    可參，是被告對於偵查機關尚未發覺之罪自首而願接受裁判
    ，應依刑法第六十二條前段之規定減輕其刑。原審依刑事訴
    訟法第四百四十九條第一項前段、第四百五十四條第二項規
    定，並適用刑法第二百八十四條第一項前段、第六十二條前
    段、第四十一條第一項前段，罰金罰鍰提高標準條例第一條
    前段、第二條規定，判處被告有期徒刑三月，並諭知易科罰
    金之折算標準，核無不合，量刑亦屬妥適，被告上訴意旨認
    原審判量刑不當，為無理由，應予駁回。末查被告前固曾受
    有期徒刑以上刑之宣告，然於執行完畢後五年內未曾受有期
    徒刑以上刑之宣告等情，有臺灣高等法院被告前案記錄表乙
    份在卷可稽，此次係因一時疏忽，偶罹刑章，且被告於本院
    審理時坦認過失傷害犯行，已與告訴人達成調解，有本院九
    十五年度嘉簡調字第一０三號調解程序筆錄乙份（見本院卷
    第28頁）附卷可參，經本次罪刑之科處，應知警惕信無再犯
    之虞，本院因認對其宣告之刑以暫不執行為適當，爰併諭知
    緩刑二年，以啟自新。
據上論斷，應依刑事訴訟法第四百五十五條之一第一項、第三項
、第三百六十八條、第七十四條第二款，判決如主文。
本案經檢察官吳咨泓到庭執行職務。
中    華    民    國    95    年    6    月    30    日
                  交通法庭  審判長法  官 林世芬
                                  法  官 鄭雅文
                                  法  官 曾宏揚
上列正本證明與原本無異。
本件不得上訴。
中    華    民    國    95    年    6    月    30    日
                                  書記官 陳慶昀
附錄論罪科刑法條
中華民國刑法第284條第1項前段
（過失傷害罪）
因過失傷害人者，處6月以下有期徒刑、拘役或5百元以下罰金，
致重傷者，處1年以下有期徒刑、拘役或5百元以下罰金。


司法院資訊處製作；財團法人民間司法改革基金會備份。
